臺灣桃園地方法院刑事判決　　　　　　　　　　　　　　九十一年度訴緝字第八號
　　公　訴　人　臺灣桃園地方法院檢察署檢察官
　　被　　　告　甲○○原名李.
　　選任辯護人　乙○○
右列被告因貪污等案件，經檢察官提起公訴（八十六年度偵字第一二四二四、八九六
三、一四二０三號），本院判決如左：
    主      文
甲○○共同連續行使公務員明知為不實之事項，而登載於職務上所掌之公文書，足以
生損害於公眾及他人，處有期徒刑壹年肆月，緩刑肆年。
    事      實
一、林忠正（業經本院判決有罪）係桃園縣龍潭鄉鄉長，平日依規定除綜理龍潭鄉之
    鄉務外，對於鄉內該鄉公所經辦之公共工程，有權對於造價在新台幣（下同）二
    百五十萬元以下之公共建設工程，指定二家以上符合資格之廠商參加比價，免除
    公開招標程序而以比價方式，在所有參加比價廠商均符合法定要件之前提下，依
    廠商所提出之工程估價單中較低價者得標，並依此比價方式決定由該廠商承攬公
    共工程；徐卉慧（原名為徐玉琴）、陳美玲（均經本院判決有罪）則係龍潭鄉公
    所建設課僱員，渠二人原僅負責協助建設課技士為文書之繕寫工作，惟受鄉長及
    建設課長之指示，協助各比價工程案件之簽文、比價通知函稿業務，並於比價當
    日記錄比價程序之進行且填載比價紀錄單。林、徐、陳三人胥為依法令從事公務
    之人員。甲○○（原名李本東）係「昶舜營造有限公司（下稱昶舜公司）」之實
    際負人，徐旺廷（業經本院判決有罪）則係「冠全營造有限公司（下稱冠全公司
    ）」之負責人。
二、甲○○與林忠正、陳美玲、徐慧卉或並與徐旺廷基於共同之概括犯意聯絡，林忠
    正明知鄉公所承辦公共工程之比價案件，依規定須由鄉長或其代理人擇定二家或
    二家以上之合格營造廠商進行投標比價，於各廠商繳交各種合法證件後，於開標
    依投標價格之高低進行「比價」，由出價較低者且未低於底價一定比率者取得承
    包工程資格，以此方式決定得標廠商，自不得事先未經「比價程序」決定承包廠
    商。詎林忠正竟自民國八十五年八月間起，不依正常之法定程序比價，於比價程
    序前，先探知與內定廠商搭配陪標比價之廠商後，於建設課承辦技士呈報之簽呈
    上，形式上先親筆批示內定得標之廠商與無承包意願之陪標廠商比價，再對協辦
    工程比價程序之龍潭鄉公所建設科僱員徐慧卉、陳美玲二人，以明示【即當面指
    示徐慧卉或陳美玲僅須通知比價之其中一家廠商至鄉公所領取標單即可】或默示
    【即在承辦技士呈報之簽呈上，將內定得標之廠商列在簽呈上批示比價廠商之第
    一位】之方式，指示徐慧卉、陳美玲僅通知該內定得標廠商至鄉公所領取二份標
    單及二份比價資料，於比價當日，以虛偽之比價程序製作內容不實之「桃園縣龍
    潭鄉比價紀錄表」之方式，使林忠正屬意之得標商取得承包工程權，而甲○○就
    附表編號Ｂ六三、二三、三四所示之三件工程，於接獲陳美玲或徐慧卉之通知後
    ，亦明知上情，隨至該二人處領取包含自己及預定陪標廠商之投標資料二份，先
    製作含自己及名義上陪標廠商即「生山營造有限公司（下稱生山公司）」或「業
    展營造有限公司（下稱業展公司）」之「工程投標廠商印模單」、「標單」、「
    工程估價單」各一份，且將陪標廠商之相關比價資料送請不知內情之「生山公司
    」實際負責人丁○○或「業展公司」實際負責人丙○○蓋用各該公司之大、小章
    ，再由其將各工程參與比價廠商之報價資料送交鄉公所俾進行形式比價程序，至
    就如附表編號Ｂ０五、Ｂ一一、Ｂ二二、Ｂ二三、Ｂ六二所示五件工程，詳悉內
    情之甲○○則擔任陪標廠商出具相關資料供內定得標廠商「冠全公司」負責人徐
    旺廷提出以進行該五件工程之形式比價程序。於附表所示各件工程之比價期日，
    徐慧卉或陳美玲明知各件工程早已內定得標廠商，另一家廠商出具之標單、估價
    單僅屬陪標性質，該陪標廠商本無欲以所估之工程造價透過比價程序俾爭取承作
    該項工程之真實意思，因之，在實際上並無「比價」之事實，猶依前述林忠正之
    指示，在比價當日，於其職務上所掌之「桃園縣龍潭鄉比價紀錄表」公文書上記
    載如附表所示之比價廠商及比價金額，再分別記載順位為一、二，並於備考欄上
    載明內定順位為一之如附表所示之得標廠商「得標」，且於「開標結果」欄上記
    載以該附表所示各得標廠商投標之如附表所示各比價金額為最低在核定底價以下
    宣佈得標（以附表編號０五所示該件工程為例，即記載為「以冠全營造有限公司
    投標新台幣壹佰陸拾陸萬元整為最低在核定底價以下宣佈得標。」），徐慧卉、
    陳美玲於記錄完畢後，並將該不實內容之比價紀錄表交付於現場不知情之主持人
    、監標、列席等單位人員簽名，再交由在場不知情之如附表所示各承辦技士附卷
    辦理簽約事宜以行使之，均足以生損害於龍潭鄉公所對於公共工程以比價作業發
    包程序之正確性或及如附表所示不知內情之陪標廠商「生山公司」及「業展公司
    」。
三、案經臺灣桃園地方法院檢察署檢察長剪報指分、檢察官自動檢舉及法務部調查局
    桃園縣調查站（下稱桃園縣調站）移送該署檢察官偵查起訴。
    理      由
一、訊據被告甲○○，坦承標得如附表編號Ｂ六三、二三、三四所示三件工程，各該
    工程之另家參與比價廠商即「生山公司」或「業展公司」均僅為陪標性質，不可
    能得標，至如附表編號Ｂ０五、Ｂ一一、Ｂ二二、Ｂ二三、Ｂ六二所示五件工程
    ，其則擔任陪標廠商而出具相關比價資料供廠商「冠全公司」負責人徐旺廷提出
    以進行該五件工程之比價程序，其經營之「昶舜公司」亦無得標可能等情不諱，
    再者，「生山公司」、「業展公司」各曾擔任「昶舜公司」之陪標廠商，「冠全
    公司」則曾請「昶舜公司」擔任陪標廠商，陪標者均僅提供相關比價資料以進行
    比價程序，實際上並無爭取承作各該工程等情，亦分據丁○○於偵查及本院調查
    時，丙○○於本院審理時，徐旺廷於桃園縣調站及偵查中，各證述或供述甚明，
    此外，尚有如附表編號Ｂ０五、Ｂ一一、Ｂ二二、Ｂ二三、Ｂ六二、Ｂ六三、二
    三所示各件工程之合約書、保證書、比價紀錄表、各參與比價廠商之標單、印模
    單及估價單等資料影本在卷可憑，據此，是堪認被告之前揭自白屬實，胥值採信
    。至被告雖矢口否認上開犯行，辯稱此係其與各相關廠商間之私下約定及默契，
    與龍潭鄉公所無涉，亦不可能與該所之公務員共同偽造比價紀錄云云。但查，前
    述被告甲○○所參與比價而得標或僅擔任陪標廠商之各件工程，均係同案被告即
    龍潭鄉鄉長林忠正已事前內定得標廠商，由同有犯意聯絡之同案被告徐卉慧或陳
    美玲以如事實欄所述方式配合辦理協助被告甲○○或同案被告徐旺廷得標之事實
    ，業據同案被告徐卉慧於偵查階段之桃園縣調站調查及檢察官訊問時坦承不諱（
    詳見八十六年度偵字八九六三號偵查卷第八十九頁至第九十二頁附八十六年七月
    四日調查筆錄，同一偵查卷第一二五頁正面、背面，同一偵查卷第第九十九頁、
    第一百頁附八十六年七月四日訊問筆錄、見同一偵查卷第一三九頁背面、一四０
    頁正面附八十六年七月十五日訊問筆錄，見同一偵查卷第一五一頁背面以下附八
    十六年七月二十五日訊問筆錄），再參酌其餘同案被告劉信雄、蘇朝文、李仲鳴
    、李文生、黃金德、袁文毅等人於桃園縣調站或檢察官訊問時，亦均指稱係受徐
    卉慧或陳美玲通知謂鄉長林忠正已指定可承包工程，始前往領取二份標單等情（
    劉信雄部分見八十六年度他字第三０三號偵查卷二第一二九頁以下附八十六年七
    月二十三日調查筆錄、同一偵查卷第一四五頁以下附八十六年七月二十三日訊問
    筆錄、八十六年度他字第三０三號偵查卷一第二三頁以下附同日訊問筆錄，蘇朝
    文部分見八十六年度他字第三０三號偵查卷二第一七七頁正面、背面附八十六年
    七月二十四日調查筆錄，李仲鳴部分見八十六年度他字第三０三號偵查卷三第二
    四０頁以下附八十六年八月十三日調查筆錄、同一偵查卷第二四九頁以下附八十
    六年八月十三日訊問筆錄，李文生部分見八十六年度他字第三０三號偵查卷四第
    四三一頁以下附八十六年七月二十四日調查筆錄，黃金德部分見八十六年度他字
    第三０三號偵查卷二第一六五頁以下附八十六年七月二十五日調查筆錄，袁文毅
    部分見八十六年度他字第三０三號偵查卷二第一一九頁以下附八十六年七月二十
    三日調查筆錄、同一偵查卷第一四０頁背面以下附八十六年七月二十三日訊問筆
    錄），復徵之同案被告徐旺廷於桃園縣調站供稱：編號Ｂ０五、Ｂ一一、Ｂ二二
    、Ｂ二三、Ｂ六二由「昶舜營造公司」陪標：：：「冠全公司」一般係接獲龍潭
    鄉公所之比價通知函或由鄉公所建設課陳美玲、徐玉琴以電話通知公司鄉公所有
    工程要給本公司做，而知悉有前開比價工程，因我與龍潭鄉長林忠正係舊識，林
    忠正在參選龍潭鄉長期間我曾大力支持，故林忠正將前述工程給本公司承包：：
    ：本公司得標的工程係【龍潭鄉長林忠正事前已決定給本公司承包】，建設課職
    員徐玉琴、陳美玲電話通知本公司後，即由本公司代陪標之「昶舜公司」等營造
    公司製作比價投標資料：：：有關所需之大、小章係我持印模單親赴該等公司用
    印：：：（貴公司是否於投標比價之前即知前開得標工程已經鄉長林忠正決定由
    貴公司承包？）是的，本公司在投標比價前即在鄉公所職員徐玉琴、陳美玲的轉
    知，鄉長林忠正有工程要給本公司承包：：：我因工程品質佳，且林忠正參選鄉
    長時我大力支持，【故當選後將工程指定給本公司承包做為回饋】（見他字卷二
    第二二五頁及反面、第二二六頁反面、第二二七頁及反面），及於偵查中承明：
    （在調查站所述屬實？）均實在：：：（在比價前即知你已得標？）對：：：（
    鄉長之前有說要給你工程做？）對：：：（陳美玲小姐如何通知你？）打電話到
    公司來通知我們去領取標單：：：（在你得標這些工程，與你陪標之估價單是由
    你寫及蓋章？）有，經他們核算估價及同意：：：（在調查站所述，陳美玲及徐
    玉琴在比價前有轉告你鄉長林忠正有工程要給你承包？）對：：：完全沒有回扣
    ，因選舉時我有幫忙：：：（均知是你得標，為何還比價？）因程序如此（見他
    字卷二第二三二頁反面、第二三三頁及面）各等語，再佐以被告甲○○於桃園縣
    調站調查時供承：（編號Ｂ六二、Ｂ一一、Ｂ二二、Ｂ二三）沒有（實際參與投
    標、比價作業及接到過該等工程之比價通知單），「昶舜公司」未實際參與投標
    、比價作業，亦未曾收到該等工程之比價通知單：：：（該四件工程）之比價，
    「昶舜公司」僅係陪標性質，未實際參加投標、比價作業，該等工程之估價單、
    標單、領款印鑑單均係「冠全公司」徐旺廷事先製作好後由我蓋章：：：（本公
    司得標之Ｂ六三、二三、三四等三件工程，其參與比價之生山營造公司、業展公
    司）沒有（實際參與該等工程之比價），該等工程【事前均由龍潭鄉長林忠正決
    定由本公司得標】，因此鄉公所建設課約僱人員陳美玲通知我前去領取標單、工
    程估價單及公司大、小章、印模等資料時，我均索取二份，於投標前預先：：：
    製作好陪標之「生山公司」或「業展公司」之工程估價單、標單、領款印鑑單等
    資料，再請楊國雄或莊秀珍蓋章，因此生山、業展公司並未收到龍潭鄉公所之前
    開工程比價通知書，亦未實際參與比價作業：：：前開工程由於【係鄉長林忠正
    授意由昶舜公司得標】：：：（貴公司是否於投標比價前即知前開得標工程已經
    鄉長林忠正決定由貴公司承包？）知道，由於鄉公所建設課人員陳美玲以電話通
    知我前去領取二份投標資料，並將陪標商告訴我，我當然知道該工程已由鄉長林
    忠正決定由本公司承包：：：由於林忠正於競選鄉長時，我曾運用龍潭青鄉會關
    係鼎力幫忙，故渠等勝選後協助我順利取得工程承包權，我未給渠等任何好處（
    見他字卷二第一三五頁反面、一三六頁及反面、第一三七頁反面、第一三八頁）
    ，暨於偵查中自承：（這幾件均是鄉長指定由你作再進行比價？）對，我是透過
    鄉代表曾順勇向鄉長要求作些工程，後來鄉公所小姐打電話來叫我去拿比價標單
    ：：：（陪標人頭如何讓鄉○○道？）我向小姐說的，因小姐說要二家，我就報
    另一家，再由小姐轉告鄉長以決定由那二家比價：：：（有幾個人頭？）生山、
    業展，主要是這二家（見他字卷二第一四七頁）各等語。右陳各同案被告承明龍
    潭鄉鄉長林忠正已事先內定各件工程之得標廠商，另家參與比價之廠商僅屬陪標
    性質等情悉相吻合，自是值信無疑，據此，足徵被告甲○○無論係得標或陪標之
    工程，於投標比價前均知悉鄉長林忠正已內定得標廠商，因之，於比價當日僅係
    進行形式上之比價程序之情，狀極彰明。茲查，身為鄉長之林忠正對於本案各件
    工程之投標比價作業，依規定必須確實指定二家廠商參與比價，以公開、公正程
    序依投標價格決定孰為得標者，然其未依循此一程序，竟基於選舉情誼之私人因
    素，事前即決定由何家廠商承作，並指示承辦人員僅通知內定廠商一次領取二份
    標單，於開標時進行形式上虛偽之比價程序，承辦人員即被告徐卉慧、陳美玲亦
    加以協助配合辦理，二人明知非內定得標之另家參與比價廠商僅屬陪標性質，該
    陪標廠商本無欲以所估之工程造價透過比價程序俾爭取承作該項工程之真實意思
    ，因之，在實際上並無「比價」之事實，猶製作不實之比價記錄，自有不法，雖
    經內定之得標廠商「昶舜公司」、「冠全公司」即被告甲○○、同案被告徐旺廷
    等人按規定簽約、施工，並無其他不法情事，惟公務員即同案被告林忠正、徐卉
    慧、陳美玲三人既明知實際上並無比價之事實，而徐卉慧、陳美玲同時身為比價
    會議之紀錄人，猶依鄉長林忠正之指示，在比價當日，於其職務上所掌之「桃園
    縣龍潭鄉比價紀錄表」公文書上記載如附表所示之比價廠商及比價金額，再分別
    記載順位為一、二，並於備考欄上載明內定順位為一之如附表所示之得標廠商「
    得標」，並於「開標結果」欄上記載以該如附表所示各得標廠商投標如附表所示
    各比價金額為最低在核定底價以下宣佈得標（以附表編號０五所示該件工程為例
    ，即記載為「以冠全營造有限公司投標新台幣壹佰陸拾陸萬元整為最低在核定底
    價以下宣佈得標。」），渠等於職務上所掌之公文書「比價記錄」上，不實登載
    真有比價之事實、經過及結果，所為自構成刑法第二百十三條之「公務員明知為
    不實之事項，而登載於職務上所掌之公文書罪」，且被告甲○○及同案被告徐旺
    廷亦明知斯情，仍與公務員林忠正、陳美玲、徐卉慧等人配合辦理，於比價前提
    出比價資料，再於比價當日共同進行一場虛偽之「比價程序」，渠等與公務員林
    忠正、陳美玲、徐卉慧等人間自有犯意聯絡及行為分擔，要無可疑。被告甲○○
    空言否認本件犯行並執前情置辯，核屬卸責之詞，自非可採。又查，「生山公司
    」之丁○○及「業展公司」之丙○○均未曾標得龍潭鄉公所之工程，顯非林忠正
    所屬意之廠商，再參酌事先內定得標廠商有違公共工程發包之公平性，因之，此
    種內部合謀之情事當不致輕易向外人透露之常情，是以渠二人就各該工程已內定
    得標廠商此事實難洞悉，由此，堪認渠二人之應允陪標僅係基於情誼，出諸禮讓
    之意而為，尚難但執「陪標」乙情即遽認渠二人已事先詳明內情而與林忠正等人
    具有共同為不實登載之犯意連絡，應予敘明。綜述，本件事證已明，被告甲○○
    犯行洵堪認定，應依法論科。
三、查於各次比價程序完畢後，比價紀錄人徐慧卉或陳美玲會將載有不實內容之比價
    記錄交付予不知情之如附表所示之承辦技士附卷以辦理簽約之後續事宜，核其實
    ，顯本於該比價紀錄而對承辦技士有所主張，自屬達於行使之階段，故核被告甲
    ○○所為，係犯刑法第二百十六條、第二百十三條之行使公務員登載不實公文書
    罪，至於公文書上為不實登載之低度行為，則應為行使之高度行為吸收，不另論
    罪。就附表編號Ｂ六三、二三、三四所示三件工程，被告甲○○與同案被告林忠
    正、陳美玲、徐卉慧等人間，就附表所列其餘五件工程，渠四人並與徐旺廷間，
    有犯意聯絡及行為分擔，為共同正犯。又依刑法第三十一條第一項規定，因身分
    或其他特定關係成立之罪，其共同實施或教唆幫助者，雖無特定關係，仍以共犯
    論，是被告甲○○雖不具公務員身分，但與具公務員身分之林忠正、陳美玲、徐
    卉慧基於犯意之聯絡共犯刑法第二百十六條、第二百十三條之行使公務員登載不
    實公文書罪，仍以共犯論。又被告甲○○前後八次犯行，時間緊接，犯罪手法相
    同，所犯又係同一構成要件之罪，顯均係基於概括犯意反覆為之，應依連續犯之
    規定以一罪論，並依法加重其刑。再者，公訴人雖僅就公務員於公文書上為不實
    登載之部分起訴，惟行使部分與公訴人已起訴且經本院認定成立之登載不實部分
    ，既有高、低度行為之吸收關係，依起訴事實擴張之法理，行使部分自為起訴效
    力所及，本院得併予審判。另附表編號三四所示該次犯行復未據公訴人起訴，惟
    此與公訴人已起訴且經本院論罪之其餘犯行既有連續犯裁判上一罪之關係，同為
    起訴效力所及，本院亦得併予審判。爰審酌被告甲○○，身為營造廠商，為謀一
    己私利，不依正當程序參與公共工程之投標比價，亟思以個人與鄉長之人情關係
    取得工程承包權，視公共工程發包為兒戲，罔顧法令及程序之正義、公平及犯後
    態度等一切情狀，量處如主文所示之刑。末查，被告前未曾受有期徒刑以上刑之
    宣告，有台灣高等法院被告全國前案紀錄表一份在卷可稽，素行尚佳，經此偵審
    程序及刑之宣告，應知警惕而無再犯之虞，本院因認對之宣告之刑以暫不執行為
    適當，爰併諭知緩刑肆年，以勵自新。
四、公訴意旨另指被告甲○○所提出「業展公司」之比價資料均係其盜用該公司大、
    小章偽造而成云云，惟為被告甲○○所堅詞否認，辯稱係徵得「業展公司」之實
    際負責人丙○○同意後由楊某親自蓋印等語。經查，丙○○於桃園縣調站、偵查
    及本院調查時，固均否認曾在「業展公司」名義製作之比價資料上蓋用該公司之
    大、小章，惟查，其於本院調查時係證稱：（你們公司的大小章是誰保管？）都
    是我在保管：：：（你是否曾經將公司大小章交給楊蕙瑄？）我印象中有一次，
    是他們公司包到學校的工程好像是在復興鄉，他們委請我們公司當保證人，所以
    我把公司大、小章交給他們夫妻二人其中一人：：：（你在調查站所述是否屬實
    ？）實在，但應該是被楊寶珠（已改名為楊蕙瑄）【拿出去蓋】云云（見本院九
    十年十月一日訊問筆錄），另其前於本院調查時亦證稱：「昶舜公司」負責人楊
    寶珠：：：有對我說要我印章借他去當他保證人，他向我借去使用，第二天早上
    就還我云云（見本院八十六年度訴字第一五五一號卷九十年三月二十八日訊問筆
    錄），若然，則其意顯謂係甲○○之妻楊蕙瑄利用邀請「業展公司」擔任「昶舜
    公司」所承包桃園縣復興鄉某學校工程保證人之機會，借走「業展公司」之大、
    小章而後盜蓋於比價資料上，並隨於翌日返還，茲查，「昶舜公司」固曾承包「
    桃園縣復興鄉光華國民小學護坡排水風雨教室興建工程」，且該工程確係由「業
    展公司」擔任保證人，然該工程之簽約日係八十六年七月九日，有該工程之合約
    書、保證書影本各一份在卷可憑，時間係在附表編號二三、三四所示該二件工程
    比價日期之後，稽此，則被告何能趁邀請擔任該項簽約日在後之工程保證人之機
    會，利用事後始借得之「業展公司」大、小章而盜蓋於早已比價完成之本案二件
    工程之比價資料上？由此已見丙○○之證述為虛，復觀之於審理時，經本院提示
    該份「光華國小」之工程合約書，丙○○始幡然改口稱：（你是否有幫昶舜公司
    陪過標？）好像有一次是他們拿標單過來要我們蓋章，等於是說要我們跟他們一
    起競標的意思，我印象中有蓋過這麼一次等語，雖語帶含蓄稱僅有陪標一次，惟
佐此益徵楊某指稱被告或其妻楊蕙瑄係利用邀請擔任保證人之機會借走「業展公
    司」之大、小章而後私擅盜蓋在比價資料上云云，明顯不實，殊無足採，要無從
    據以憑認被告有此偽造並行使「業展公司」比價資料之犯行，惟依公訴人起訴之
    旨係認此與前述經本院論罪部分有牽連犯裁判上一罪之關係，爰不另為無罪之諭
    知。
據上論斷，應依刑事訴訟法第二百九十九條第一項前段，刑法第二十八條、第五十六
條、第二百十三條、第二百十六條、第七十四條第一款，判決如主文。
本案經檢察官許炳文到庭執行職務。
中      華      民      國    九十一    年     十一     月     十五     日
                              台灣桃園地方法院刑事第三庭
                                  法  官  蔡榮澤
右正本證明與原本無異。
如不服本判決，應於判決送達後十日內向本院提出上訴狀( 應附繕本 )。
                                  書記官  何慧娟
中      華      民      國    九十一    年     十一     月    十八    日
附論罪科刑依據之法條：
刑法
第二百十三條
公務員明知為不實之事項，而登載於職務上所掌之公文書，足以生損害於公眾或他人
者，處一年以上七年以下有期徒刑。
第二百十六條
行使第二百十條至第二百十五條之文書者，依偽造、變造文書或登載不實事項或使登
載不實事項之規定處斷。
附表：
┌───┬──────┬─────┬───┬────┬────┬────┬
│編號  │  工程名稱  │開標日期  │比  價│比價廠商│比價金額│得標廠商│
│      │            │          │紀錄人│        │新台幣元│        │
├───┼──────┼─────┼───┼────┼────┼────┼
│Ｂ０五│三林村民族路│八五年九月│徐卉慧│昶舜營造│0000000 │冠全營造│
│      │二九四巷等巷│三日      │      │冠全營造│0000000 │        │
│      │道路面工程  │          │      │        │        │        │
├───┼──────┼─────┼───┼────┼────┼────┼
│Ｂ一一│上林村構西村│八五年九月│陳美玲│昶舜營造│ 300000 │冠全營造│
│      │道路改善工程│十七日    │      │冠全營造│ 292000 │        │
├───┼──────┼─────┼───┼────┼────┼────┼
│Ｂ二二│三水村八鄰產│八五年十月│徐卉慧│昶舜營造│0000000 │冠全營造│
│      │業道路護坡災│三十日    │      │冠全營造│0000000 │        │
│      │修工程      │          │      │        │        │        │
├───┼──────┼─────┼───┼────┼────┼────┼
│Ｂ二三│三水村十一鄰│八五年十月│徐卉慧│昶舜營造│  63500 │冠全營造│
│      │霄裡溪支流護│三十日    │      │冠全營造│  61000 │        │
│      │岸災修工程  │          │      │        │        │        │
├───┼──────┼─────┼───┼────┼────┼────┼
│Ｂ六二│龍潭村南龍路│八六年四月│陳美玲│昶舜營造│ 310000 │冠全營造│
│@     │各巷道加封工│二三日    │      │冠全營造│ 285000 ││
│      │程          │          │      │        │        │        │
├───┼──────┼─────┼───┼────┼────┼────┼
│Ｂ六三│黃塘村成功路│八六年四月│陳美玲│昶舜營造│ 320000 │昶舜營造│
│      │三九巷等加封│二三日    │      │生山營造│ 347000 │        │
│      │工程        │          │      │        │        │        │
├───┼──────┼─────┼───┼────┼────┼────┼
│  二三│八德村亞洲新│八六年六月│陳美玲│昶舜營造│0000000 │昶舜營造│
│      │城後段排水改│十二日    │      │業展營造│0000000 │        │
│      │善工程      │          │      │        │        │        │
├───┼──────┼─────┼───┼────┼────┼────┼
│  三四│上林村二鄰村│八六年六月│陳美玲│昶舜營造│ 923000 │昶舜營造│
│      │道改善工程  │二八日    │      │業展營造│ 950000 │        │
│      │            │          │      │        │        │        │
└───┴──────┴─────┴───┴────┴────┴────┴
註＠：起訴書將得標廠商誤載為「昶舜公司」
